臺灣新北地方法院民事裁定　　　　　　　 107年度金字第14號
上　訴　人　邱子晏　
　　　　　　陳星潔　
　　　　　　張功奇　
視同上訴人　陳澄玄　
　　　　　　符仕育　
被　上訴人　蔡一郎　
上列上訴人與被上訴人蔡一郎間損害賠償事件，對於本院民國11
0 年9 月29日107 年度金字第14號民事判決不服，提起上訴，本
院裁定如下：
    主  文
上訴人邱子晏及陳星潔應於本裁定送達後五日內，補繳第二審裁
判費新臺幣伍仟貳佰玖拾伍元，逾期未繳納，即依法駁回上訴。
上訴人陳星潔、邱子晏及張功奇應於本裁定送達後五日內，補繳
第二審裁判費新臺幣玖仟貳佰伍拾伍元，逾期未繳納，即依法駁
回上訴。
    理  由
一、按連帶債務人中之一人受確定判決，而其判決非基於該債務
    人之個人關係者，為他債務人之利益，亦生效力。民法第27
    5 條定有明文。故債權人以各連帶債務人為共同被告提起給
    付之訴，被告一人提出非基於其個人關係之抗辯有理由者，
    對於被告各人即屬必須合一確定，自應適用民事訴訟法第56
    條第1 項之規定（最高法院33年度上字第4810號判例參照）
    。查本件被上訴人起訴請求上訴人及視同上訴人應負連帶給
    付之責，上訴人邱子晏、陳星潔及張功奇（下合稱上訴人，
    單指其一，逕稱其名）雖具理由提起上訴，尚難認基於其個
    人關係之抗辯事由，而本件訴訟之訴訟標的對於上訴人及視
    同上訴人必須合一確定，依民事訴訟法第56條第1 項第1 款
    規定，上訴效力自應及於未提起上訴之符仕育、陳澄玄，而
    均應列為視同上訴人。
二、本件上訴人與被上訴人蔡一郎間損害賠償事件，上訴人不服
    本院民國110 年9 月29日所為第一審判決提起上訴，惟未據
    繳納裁判費。查本件上訴人邱子晏、陳星潔及張功奇於其民
    事上訴狀均分別主張其上訴利益為新臺幣（下同）86萬7,00
    0 元、86萬7,000 元及56萬4,739 元，復觀原審主文第一項
    為判命視同上訴人陳澄玄、上訴人陳星潔及邱子晏應連帶給
    付被上訴人32萬4,000 元；第二項為判命視同上訴人陳澄玄
    、符士育、上訴人陳星潔、邱子晏及張功奇應連帶給付被上
    訴人56萬4,739 元，再觀上訴人各主張之上訴利益可得知，
    均為對其原審判決之不利益加總所得，又參諸首揭意旨，各
    上訴人間均有互負連帶給付責任，是原審判決主文第一項之
    上訴人陳星潔及邱子晏之上訴利益為32萬4,000 元，應徵第
    二審裁判費5,295 元（伍仟貳佰玖拾伍元）；原審判決主文
    第二項之上訴人陳星潔、邱子晏及張功奇之上訴利益為56萬
    4,739 元，應徵第二審裁判費9,255 元（玖仟貳佰伍拾伍元
    ），茲依民事訴訟法第442 條第2 項前段規定，限上訴人於
    收受本裁定後5 日內如數向本院繳納，逾期未補繳，即駁回
    其上訴，特此裁定。
三、依民事訴訟法第77條之13、第77條之16第1 項、第442 條第
    2 項，裁定如主文。
中    華    民    國   110    年    12    月    8     日
                  民事第五庭  審判長法  官  高文淵
　
                                    法  官  連士綱
　
                                    法  官  王  廷
　
以上正本證明與原本無異。
本裁定不得抗告。
中    華    民    國   110    年    12    月    8     日
                                    書記官  張雅筑